Alexandre Oualid

- **6** 06.22.40.67.11
- **Q** github.com/AlexandreO1
- 🔀 alexandre.oualid@laposte.net 🌐 alexandre-oualid.netlify.app



About Me

Actuellement âgé de 19 ans, je suis étudiant à Epitech à la recherche d'une alternance de Septembre 2023 à Novembre 2024. Passioné d'informatique depuis toujours, je me suis orienté vers le développement web. Au cours de mes différentes expériences professionelles, j'ai appris à être à l'écoute des besoins des clients et j'ai acquis une certaine rigueur et autonomie dans mon travail.

Experience

de août 2022 à nov. 2022 Équipier polyvalent McDonald Arcueil

de août 2022 à nov. 2022

Équipier polyvalent Intermarché Boura

2022 Intermarché, Bourg-la-Reine

Exemples de projets réalisés

Snapchat:

Reproduction de snapchat avec react-native en utilisant expo.

Puissance 4:

Jeu puissance 4 avec un système de points et des avatars et pseudos personnalisables.

Education

Diplôme préparé: Bac +2

Skills

Languages web

Teamwork

Anglais C1

65 %

Fast learning Évalué HPI